【裁判字號】    91,易,587
【裁判日期】    920310
【裁判案由】    竊盜
【裁判全文】
臺灣嘉義地方法院刑事判決                          九十一年度易字第五八七號
    公  訴  人  臺灣嘉義地方法院檢察署檢察官
    被      告  乙○○  男  四.
    指定辯護人  本院公設辯護人  己○○
右列被告因竊盜案件，經檢察官聲請簡易判決處刑（九十一年度偵字第五００四號）
，本院認有刑事訴訟法第四百五十一條之一第四款但書之情形，改依通常程序審理，
判決如左：
    主  文
乙○○連續隱匿公務員職務上掌管之文書，累犯，處有期徒刑伍月，如易科罰金，以
參佰元折算壹日。
    事  實
一、乙○○於民國八十八年間，因傷害及竊盜案件，分經臺灣臺北地方法院及本院判
    處有期徒刑六月、十月確定，經定執行刑為一年二月，於八十八年九月八日入監
    服刑，於八十九年十月十一日執行完畢，其自小發展正常，高職畢業後能正常工
    作，於八十九年底出現精神症狀，職業功能明顯衰退，屬於精神耗弱之人。
二、乙○○因認自己遭警方欺侮，遂基於妨害公務之概括犯意，於如附表所示之日期
    ，於如附表所示之地點，竊取如附表所示警員因職務所掌如附表所示之文書而後
    藏置於自己之背包內而隱匿之，嗣於九十年二月一日十一時許，於嘉義市○○○
    路九號前，竊得北鎮派出所第二縣五號巡邏簽章表二張，為警當場查獲。
三、案經嘉義市警察局第一分局報請臺灣嘉義地方法院檢察署檢察官偵查起訴。
    理  由
一、訊據被告乙○○對於右揭犯行坦承不諱，核與被害人吳旺生於警訊時指述稱：「
    是水上派出所巡邏箱內的簽章表被竊：：設址在嘉義縣水上鄉○○縣○路北迴公
    園。被切巡籮簽章表九章，於九十年元月二十八日十四時五十分被竊：：」；被
    害人丁○○於警訊時證稱：「設址在嘉義市○○路二二五號被竊巡籮簽章表六張
    ：：於九十年元月三十日八時發現被竊：：」；被害戊○○於警訊時指述稱：「
    是於九十年二月一日上午九時三十分許在嘉義市○○路與民樂街口所懸掛的巡邏
    箱內簽章表五張被竊：：」；被害人丙○○於警訊時指述稱：「於九十年二月一
    日上午十時在嘉義市竹村里竹仔腳蕭議長住宅巡邏箱被竊警方巡邏表二張：：」
    相符，且有被害報告單、保管單各五紙附卷可參，足佐被告前開自白與事實相符
    ，堪以採信。綜上所述，本案事證明確，被告犯行堪以認定。
二、核被告乙○○所為，係犯刑法第三百二十條第一項之竊盜罪及刑法第一百三十八
    條之隱匿公務員執務上所掌公文書罪。被告以一行為觸犯前開二罪，自應依刑法
    第五十五條前段，從一重刑法第一百三十八條之罪處斷。公訴人雖未就被告觸犯
    刑法第一百三十八條之罪起訴，惟此部分犯行與前開有罪部分，有裁判上一罪之
    關係，本院自得併予審理，附此敘明。被告前後多次犯行，時間緊接、所為為構
    成要件相同之罪，顯係基於概括犯意為之，自應依刑法第五十六條論以一罪，並
    加重其刑。另查，被告乙○○於民國八十八年間，因傷害及竊盜案件，分經臺灣
    臺北地方法院及本院判處有期徒刑六月、十月確定，經定執行刑為一年二月，於
    八十八年九月八日入監服刑，於八十九年十月十一日執行完畢，此有臺灣高等法
    院被告全國前案紀錄表一紙附卷可參，五年內再犯有期徒刑以上刑之罪，為累犯
    ，應依刑法第四十七條加重其刑。再查，被告經本院送往財團法人天主教聖馬爾
    定醫院鑑定認：「乙○○自小發展正常，高職畢業後能正常工作，目前智力為七
    十七，顯示有下降之趨勢，於八十九年底出現精神症狀，於本院急診、門診何嘉
    南療養院治療過，目前住在嘉南療養院康復病房，職業功能明顯衰退，應屬於精
    神耗弱之人而未達心神喪失。」此有該院中華民國九十二年一月二十四日（九二
    ）惠醫字第００八八函及其所附鑑定報告一紙附於本院卷可參，既被告於案發時
    已達精神耗弱之程度，應依刑法第十九條第二項之規定，減輕其刑，並依刑法第
    七十一條先加後減之。爰審酌被告有多次前科紀錄、品行素行非佳、犯罪手段、
    犯罪所得、對被害人所生危害非輕及犯罪後坦承犯行犯後態度良好等一切情狀，
    量處如主文所示之刑，並諭知易科罰金之折算標準，以資懲儆。公訴人雖認被告
    有犯罪習慣而請求對被告為強制工作之諭知，惟本案被告乃因精神痼疾而陷於精
    神耗弱之程度，其對外界之理解能力、自我控制能力顯然較一般人為弱，本案極
    有可能係受其精神疾病之影響，惡性顯較一般之竊盜犯為輕，本院認不宜宣告強
    制工作，併予敘明。
據上論斷，應依刑事訴訟法第四百五十二條、第二百九十九條第一項前段，刑法第一
百三十八條、第三百二十條第一項、第五十六條、第四十七條、第十九條第二項、第
五十五條、第四十一條第一項前段，罰金罰鍰提高標準條例第一條前段、第二條，判
決如主文。
本案經檢察官李文和到庭執行職務
中      華      民      國     九十二    年      三      月      十     日
                                      臺灣嘉義地方法院刑事第三庭
                                          法  官   康  存  真
右正本證明與原本無異。
如不服本判決，應於判決送達後十日內，向本院提出上訴狀。
中      華      民      國     九十二    年      三      月      十     日
                                          書記官   林  美  芳
附表:
┌───┬────────┬────────┬──────┬─────┐
│編號  │犯罪時間        │犯罪地點        │被害人      │竊得物品  │
├───┼────────┼────────┼──────┼─────┤
│１    │九十年一月      │嘉義縣水上鄉臺  │嘉義縣警察  │巡邏簽章  │
│      │二十八日十四    │縣北迴公園      │局水上分局  │表九張    │
│      │時五十分許      │                │水上派出所  │          │
│      │                │                │警員吳旺生  │          │
├───┼────────┼────────┼──────┼─────┤
│２    │九十年一月      │嘉義市○○路二  │嘉義市警察  │巡邏簽章  │
│      │三十日八時許    │二五號前        │局第二分局  │表六張    │
│      │                │                │警員查貴城  │          │
├───┼────────┼────────┼──────┼─────┤
│３    │九十年二月      │嘉義市○○路郵  │嘉義市警察  │嘉義市警  │
│      │一日九時許      │局內            │第二分局南  │察金融機  │
│      │                │                │門派出所警  │構安全維  │
│      │                │                │員甲○○    │護簽到簿  │
│      │                │                │            │一本      │
├───┼────────┼────────┼──────┼─────┤
│４    │ 十年二月       │嘉義市○○路    │嘉義市警察  │機動中隊  │
│      │ 日九時三       │與民樂街口      │局機動中隊  │巡邏簽章  │
│      │ 分許           │                │隊員汪湯霖  │表五張    │
├───┼────────┼────────┼──────┼─────┤
│５    │ 十年二月       │嘉義市竹林里    │嘉義市警察  │巡邏簽章  │
│      │ 日十時許       │竹仔腳九號前    │局第一分局  │表二張    │
│      │                │                │北鎮派出所  │          │
│      │                │                │警員丙○○  │          │
└───┴────────┴────────┴──────┴─────┘


司法院資訊處製作；財團法人民間司法改革基金會備份。
